

Benjamin CORDREAUX

Développeur Web et Web Mobile

<u>LinkedIn:</u> https://www.linkedin.com/in/Benjicor <u>Github:</u> https://github.com/Benjicor

PROFIL

En reconversion professionnelle, je m'oriente vers les professions de la Tech en suivant une formation de Développeur Web et Web Mobile à la Wild Code School de La Loupe.

Durant mon experience pasée, j'ai pu développer des compétences dans les domaines de gestion des plannings, planning du travail et supervision des activités importante dans le secteur de la Tech.

COMPÉTENCES



3 CSS

Js Javascript

Node.js

React.js

Mysql

Github

ENGAGEMENTS ASSOCIATIFS

Participation durant 20 ans en tant que Co-Skipper au Défi Découverte Voile Bretagne et Sud Gascogne. 2 semaines sur l'eau en flotte avec escale chaque soir en port avec des personnes en situation de handicap. Expériences humaines riche. Leçons de Vie et d'humilité.

COORDONNÉES

Telephone: 06.22.07.35.19. Email: cordreaux.benjamin@gmail.com Adresse: 2 lieu-dit Les Mitreaux 28250 Louvilliers lès Perche

Permis: A et B

PARCOURS PROFESSIONNEL

PRÉSIDENT / INDÉPENDANT

Au Coeur Du Village - Saint Nizier d'Azergues (69) / Juil. 2017 - Juil. 2021

- Multi-commerces (Bar, Restaurant, Épicerie, Gîte)

DIRECTEUR DE RÉSIDENCE HÔTELIÈRE

Appart'City - Cergy et Magny les Hameaux / Juin 2008 - Juillet 2014

Résidence de 108 appartements Cergy le Haut (95)

Ouverture Résidence de 158 appartements Magny les Hameaux (78)

- Pré-commercialisation et ouverture de la Résidence, Réservations, Accueil de la clientèle, Encadrement et management d'équipes à temps complet, Gestion et organisation du personnel, Gestion des commandes, stocks et inventaires, Suivi et contrôle des ménages et de l'entretien de l'établissement, Commercialisation de l'établissement et du groupe Appart'City, Gestion administrative de l'établissement, Garant de la bonne mise en oeuvre des procédures, Suivi des débiteurs

DIRECTEUR DE RESTAURANT

Rosso Caffe - Le Chesnay, Parly 2 (78) / Janvier 2001 - Juin 2008

Restaurant Italien « Trattoria » 120 places assises Centre Commercial Parly 2, Le Chesnay (78) Missions principales :

- Gérer l'établissement dans son ensemble (exploitation, infrastructure, commercial, administratif, procédures....)
- Manager une équipe (adjoint de direction, maître d'hôtel, chefs de rang, barman, chef de cuisine, second de cuisine, chef de partie et plongeurs)
- Gérer les commandes, stocks et inventaires Réalisations clés :
- Agrandissement du restaurant de 80 places à 120 places assises
- Mise en place des procédures administratives de l'établissement

FORMATION

DÉVELOPPEUR WEB ET WEB MOBILE

Wild Code School La Loupe (28) / Séptembre 2021 - Mai 2022

BTS GESTION MARKETING HÔTELIER

ESHOTEL - Institut supérieur de Gestion Hôtelière / Sépt. 1998 - Mai 2000

BAC TECHNOLOGIQUE HÔTELIER

École Hôtelière de Paris Médéric (Jean Drouant) / Sépt. 1995 - Juin 1998

PROJETS RÉALISÉS

Projet d'étude numéro 1 :

- Refonte du site internet de la ville de Chartres en équipe de 4 personnes. <u>lien:</u> https://brandonsev.github.io/Ville-de-chartres

Projet d'étude numéro 2 :

- Création d'un site React.js via une API en équipe de 3 personnes. <u>lien :</u> https://github.com/WildCodeSchool/laloupe-js-202109-p2-undefinedCocktails

Projet d'étude numéro 3: (Projet débutant en Déc. 2021 se terminant fin Avril 2022)

- Création d'un projet client Back-end / Front-end en équipe. lien : https://